en: Travel pillow features: Adjustable strap; Chin support; Compression bag included; Cooling gel; Eye mask included; Hooded; Inflatable; Lightweight; Machine washable cover; Removable cover; Other
da: Rejsepudefunktioner: Justerbar rem; Hagestøtte; Kompressionspose inkluderet; Kølende gel; Øjenmaske inkluderet; Hætte; Oppustelig; Letvægts; Maskinvaskbart betræk; Aftageligt cover; Andet
fi: Matkatyynyn ominaisuudet: Säädettävä hihna; Leukatuki; Kompressiopussi mukana; Viilentävä geeli; Silmämaski mukana; Hupullinen; Täytettävä; Kevyt; Konepestävä päällinen; Irrotettava päällinen; Muu
sl-SI: Značilnosti potovalne blazine: Nastavljiv trak; Opora za brado; Kompresijska vrečka vključena; Hladilni gel; Maska za oči vključena; S kapuco; Napihljiva; Lahek; Strojno pralna prevleka; Odstranljiva prevleka; Drugo
de: Reisekisseneigenschaften: Verstellbarer Riemen; Kinnstütze; Kompressionsbeutel enthalten; Kühlendes Gel; Augenmaske enthalten; Mit Kapuze; Aufblasbar; Leicht; Maschinenwaschbarer Überzug; Abnehmbarer Bezug; Sonstiges
ko: 여행 베개 기능: 조절식 스트랩; 턱 지지대; 압축백 포함; 쿨링 젤; 아이마스크 포함; 후드; 공기주입식; 경량; 세탁기 세탁 가능 커버; 탈착형 커버; 기타
vi: Tính năng gối du lịch: Điều chỉnh được dây; Hỗ trợ cằm; Kèm túi nén; Gel làm mát; Kèm bịt mắt; Mũ trùm; Lốp bơm hơi; Hạng nhẹ; Vỏ giặt máy được; Tháo được vỏ; Khác
pl: Cechy poduszki podróżnej: Regulowany pasek; Podparcie podbródka; Dołączony worek kompresyjny; Żel chłodzący; Dołączona maska na oczy; Zakapturzony; Nadmuchiwana; Lekkie; Pokrowiec do prania w pralce; Zdejmowany pokrowiec; Inne
it: Caratteristiche del cuscino da viaggio: Cinghia regolabile; Supporto per il mento; Sacca di compressione inclusa; Gel rinfrescante; Mascherina per occhi inclusa; Con cappuccio; Gonfiabile; Leggero; Fodera lavabile in lavatrice; Copertura rimovibile; Altro
lt-LT: Kelioninės pagalvės savybės: Reguliuojamas dirželis; Smakro atrama; Suspaudimo maišas pridedamas; Vėsinantis gelis; Akių kaukė pridedama; Su gobtuvu; Pripučiamas; Skystas; Skalbyklėje skalbiamas užvalkalas; Nuimami apmušalai; Kita
cs: Funkce cestovního polštáře: Nastavitelný popruh; Podpora brady; Včetně kompresního vaku; Chladicí gel; Včetně oční masky; S kapucí; Nafukovací; Lehké; Potah lze prát v pračce; Odnímatelný kryt; Jiné
sv: Resekuddens funktioner: Justerbar rem; Hakstöd; Kompressionspåse ingår; Kylgel; Ögonmask ingår; Huva; Uppblåsbar; Lättvikt; Maskintvättbart överdrag; Avtagbart lock; Övrigt
hr-HR: Značajke putnog jastuka: Podesivi remen; Potpora brade; Uključena kompresijska vrećica; Rashladni gel; Uključena maska za oči; S kapuljačom; Na napuhavanje; Lagana; Navlaka periva u perilici; Uklonjiva navlaka; Ostalo
nb: Reiseputefunksjoner: Regulerbar stropp; Hakestøtte; Kompresjonspose inkludert; Kjølende gel; Øyemaske inkludert; Hette; Oppblåsbar; Lett; Deksel kan maskinvaskes; Avtakbart deksel; Annet
bg-BG: Характеристики на възглавницата за пътуване: Регулируема каишка; Опора за брадичка; Включва компресионна торба; Охлаждащ гел; Включва маска за очи; С качулка; Надуваемо; Олекотен; Покритие, което може да се пере в машина; Свалящ се капак; Други
es: Características de almohada de viaje: Correa regulable; Soporte para mentón; Bolsa de compresión incluida; Gel refrescante; Antifaz incluido; Con capucha; Inflable; Liviano; Funda lavable a máquina; Cubierta extraíble; Otros
zh-CN: 旅行枕特点: 可调扣带; 下巴支撑; 含压缩袋; 冷却凝胶; 含眼罩; 连帽; 膨胀; 轻质; 可机洗床套; 可拆卸套; 其他
fr: Caractéristiques de l’oreiller de voyage: Sangle réglable; Support de menton; Sac de compression inclus; Gel rafraîchissant; Masque pour les yeux inclus; Encapuchonné; Gonflable; Léger; Housse lavable en machine; Housse amovible; Autre
pt-BR: Recursos do travesseiro de viagem: Alça ajustável; Suporte para queixo; Bolsa de compressão incluída; Gel refrescante; Máscara de olhos incluída; Com capuz; Inflável; Leve; Capa lavável na máquina; Capa removível; Outro
th: คุณสมบัติหมอนเดินทาง: สายรัดที่ปรับได้; รองรับคาง; มีถุงอัดแรงดัน; เจลเย็น; มีผ้าปิดตา; มีฮู้ด; เติมลม; น้ำหนักเบา; ผ้ารองกันเปื้อนซักด้วยเครื่องได้; ผ้าคลุมถอดได้; อื่นๆ
nl: Reiskussen functies: Verstelbare band; Kinsteun; Compressietas inbegrepen; Verkoelende gel; Oogmasker inbegrepen; Met capuchon; Opblaasbaar; Lichtgewicht; Hoes mag in de wasmachine; Afneembare hoes; Andere
tr: Seyahat yastığı özellikleri: Ayarlanabilir kayış; Çene desteği; Sıkıştırma torbası dahil; Soğutucu jel; Göz maskesi dahil; Kukuletalı; Şişirilebilir; Hafif; Makinede yıkanabilir örtü; Çıkarılabilir kılıf; Diğer
sk-SK: Funkcie cestovného vankúša: Nastaviteľný popruh; Podpora brady; Vrátane kompresného vaku; Chladiaci gél; Vrátane očnej masky; S kapucňou; Nafukovací; Ľahký; Poťah možno prať v práčke; Odnímateľný poťah; Iné
ro-RO: Caracteristicile pernei de călătorie: Curea reglabilă; Suport pentru bărbie; Sac de compresie inclus; Gel de răcire; Mască de ochi inclusă; Hooded; Gonflabil; Ușoară; Husă lavabilă la mașină; Husă detașabilă; Altele
pt-PT: Características da almofada de viagem: Alça ajustável; Suporte de queixo; Saco de compressão incluído; Gel refrescante; Máscara de olhos incluída; Com capuz; Insuflável; Leveza; Capa lavável na máquina; Capa removível; Outro
zh-TW: 旅行枕特色: 帶子可調; 下巴支撐; 附壓縮袋; 清涼凝膠; 附眼罩; 連帽領口; 充氣式; 輕盈; 可機洗外罩; 可拆式蓋子; 其他
ru: Характеристики дорожной подушки: Регулируемый ремешок; Поддержка подбородка; Компрессионный мешок в комплекте; Охлаждающий гель; Маска для глаз в комплекте; С капюшоном; Надувное; Легкий; Чехол можно стирать в стиральной машине; Съемный чехол; Другой
ja: トラベルピロー機能: 調節可能なストラップ; あご支え; 圧縮バッグ付属; クーリングジェル; アイマスク付属; フード; インフレータブル; 軽量; 洗濯機で洗えるカバー; 取り外し可能カバー; その他
hu: Utazópárna jellemzői: Állítható pánt; Álltámasz; Tömörítőzsák mellékelve; Hűtő gél; Szemmaszk mellékelve; Kapucnis; Felfújható; Könnyű; Gépben mosható huzat; Levehető huzat; Egyéb
el: Χαρακτηριστικά ταξιδιωτικού μαξιλαριού: Ρυθμιζόμενος ιμάντας; Στήριξη πηγουνιού; Περιλαμβάνεται τσάντα συμπίεσης; Ψυκτική γέλη; Περιλαμβάνεται μάσκα ματιών; Με κουκούλα; Φουσκωτή; Μικρού βάρους; Κάλυμμα που πλένεται στο πλυντήριο; Αφαιρούμενο κάλυμμα; Άλλο